【裁判字號】    98,審訴,1105
【裁判日期】    980521
【裁判案由】    毒品危害防制條例
【裁判全文】
臺灣桃園地方法院刑事判決            98年度審訴字第1105號
公  訴  人  臺灣桃園地方法院檢察署檢察官
被      告  甲○○
指定辯護人  本院公設辯護人  陳瑞明
上列被告因違反毒品危害防制條例案件，經檢察官提起公訴（98
年度毒偵字第598 號、第1113號），嗣被告於準備程序進行中為
有罪之陳述，經本院合議庭裁定由受命法官獨任進行簡式審判程
序後，聲請改依協商程序而為判決，本院判決如下：
    主  文
甲○○施用第一級毒品，累犯，處有期徒刑柒月，扣案之注射針
筒貳支、削尖吸管壹支均沒收；又施用第二級毒品，累犯，處有
期徒刑月，扣案之安非他命吸食器壹個、玻璃球壹個、削尖吸
管壹支均沒收；又施用第一級毒品，累犯，處有期徒刑柒月，扣
案之注射針筒壹支沒收；又施用第二級毒品，累犯，處有期徒刑
月，扣案之甲基安非他命壹包連同包裝袋壹只（毛重零點捌
公克，因鑑驗使用零點零壹公克）沒收銷燬之，玻璃球壹個、削
尖吸管貳支沒收。應執行有期徒刑壹年肆月，扣案之甲基安非他
命壹包連同包裝袋壹只（毛重零點捌公克，因鑑驗使用零點零
壹公克）沒收銷燬之，注射針筒支、削尖吸管支、玻璃球貳
個、安非他命吸食器壹個均沒收。
    事實及理由
一、本件被告所犯係死刑、無期徒刑或最輕本刑為三年以上有期
    徒刑以外之罪，其於準備程序中就被訴事實為有罪之陳述，
    經本院告知簡式審判程序之旨，並聽取公訴人、被告及辯護
    人之意見後，爰依刑事訴訟法第273 條之1 第1 項規定合議
    裁定由受命法官獨任進行簡式審判程序。
二、被告甲○○前有竊盜、過失傷害、公共危險、軍法逃亡、過
    失致死、違反毒品危害防制條例等前科，其中於民國93年間
    ，因竊盜、過失致死、公共危險等案件，經本院以93年度交
    訴字第145 號判決分別判處有期徒刑1 年、10月、10月，定
    應執行有期徒刑2 年6 月確定，於96年2 月2 日所短刑期假
    釋出監並付保護管束，迄至同年5 月8 日因假釋期滿未經撤
    銷假釋，其未執行之刑以已執行論而執行完畢（構成累犯）
    。
三、另被告曾於96年間因施用毒品案件，經本院以96年度毒聲字
    第1338號裁定送觀察、勒戒後，認有繼續施用毒品之傾向，
    再經本院以96年度毒聲字第1596號裁定送強制戒治，於97年
    9 月4 日戒治期滿執行完畢，並經臺灣桃園地方法院檢察署
    檢察官於97年9 月18日以97年度戒毒偵字第369 號為不起訴
    處分確定。詎仍未戒除毒癮，於上揭強制戒治執行完畢5 年
    內，明知海洛因、安非他命為毒品危害防制條例第2 條第2
    項第1 款、第2 款所規定之第一級毒品、第二級毒品，不得
    施用、持有，竟分別於下述時、地施用毒品：
  (一)分別基於施用第一級毒品海洛因與第二級毒品安非他命之犯
    意，於98年1 月26日某時，在桃園縣龍潭鄉○○路416 巷22
    弄12號住處內，施用第一級毒品海洛因及第二級毒品安非他
    命各1 次。嗣於98年1 月27日凌晨4 時30分許，在桃園縣龍
    潭鄉○○路與成功路口為警查獲，並扣得其所有供（但非專
    供）施用第一、二級毒品所用之注射針筒2 支、削尖吸管1
    支、安非他命吸食器1 個、玻璃球1 個及與本案無關之車牌
    號碼6205-MT 號自用小客車1 台、L6-7036 號車牌2 面、鑰
    匙1 支。
  (二)分別基於施用第一級毒品海洛因與第二級毒品甲基安非他命
    之犯意，於98年2 月26日17時許，在上址住處內，施用第一
    級毒品海洛因及第二級毒品甲基安非他命各1 次。嗣於98年
    2 月27日18時許，在桃園縣中壢市○○路○ 段143 之7 號前
    為警查獲，並扣得其所有之甲基安非他命1 包連同包裝袋1
    只（毛重0.83公克，因鑑驗使用0.01公克），及其所有供（
    但非專供）施用第一、二級毒品所用之注射針筒1 支、削尖
    吸管2 支、玻璃球1 個，及與本案無關之黑色小皮包（含鑰
    匙）1 個。
    案經桃園縣政府警察局龍潭分局報告及桃園縣政府警察局移
    送臺灣桃園地方法院檢察署檢察官偵查起訴。
四、證據名稱：
  (一)被告於警詢、偵訊及本院準備程序中之自白。
  (二)臺灣檢驗科技股份有限公司濫用藥物檢驗報告暨桃園縣政
      府警察局龍潭分局被採尿人尿液暨毒品真實姓名與編號對
      照表、臺灣檢驗科技股份有限公司濫用藥物檢驗報告暨桃
      園縣政府警察局刑事警察大隊查獲被採尿人姓名編號對照
      表、臺灣檢驗科技股份有限公司濫用藥物檢驗報告各1 紙
      附卷可稽。
  (三)注射針筒3 支、削尖吸管3 支、安非他命吸食器1 個、玻
      璃球2 個、甲基安非他命1 包連同包裝袋1 只（毛重0.83
      公克，因鑑驗使用0.01公克）等扣案可資佐證。
五、本件經檢察官與被告於審判外達成協商之合意且被告已認罪
    ，其合意內容為：就其2 次施用第一級毒品部分，被告願受
    科刑範圍各為有期徒刑7 月，就其2 次施用第二級毒品部分
    ，被告願受科刑範圍各為有期徒刑3 月，應執行有期徒刑1
    年4 月。經查，上開協商合意並無刑事訴訟法第455 條之4
    第1 項所列情形之一，檢察官聲請改依協商程序而為判決，
    本院爰不經言詞辯論，於協商合意範圍內為協商判決，合予
    敘明。
六、扣案之甲基安非他命1 包連同包裝袋1 只（毛重0.83公克、
    因鑑驗使用0.01公克），經送驗結果，確含甲基安非他命成
    分，有臺灣檢驗科技股份有限公司濫用藥物檢驗報告1 紙在
    卷可稽，應依毒品危害防制條例第18條第1 項前段規定，沒
    收銷燬之；包裹第二級毒品甲基安非他命之包裝袋與前開毒
    品無從完全剝離，併依毒品危害防制條例第18條第1 項前段
    規定，沒收銷燬之。至扣案之注射針筒3 支、削尖吸管3 支
    、安非他命吸食器1 個及玻璃球2 個，均係被告所有供（但
    非專供）其施用第一、二級毒品所用之物，業據被告供陳在
    卷，均應依刑法第38條第1 項第2 款規定宣告沒收。至扣案
    之車牌號碼6205-MT號自用小客車1 台、L6-7036號車牌2 面
    、鑰匙1 支及黑色小皮包（含鑰匙）1 個，均與本案無關，
    本院毋庸宣告沒收，附此敘明。
七、應適用之法條：刑事訴訟法第273 條之1 第1 項、第455 條
    之4 第2 項、第455 條之8 ，毒品危害防制條例第10條第1
    項、第2 項、第18條第1 項前段，刑法第11條、第47條第1
    項、第51條第5 款、第38條第1 項第2 款。
八、本判決除有刑事訴訟法第455 條之4 第1 項第1 款、第2 款
    、第4 款、第6 款、第7 款所定情形之一，或違反同條第2
    項規定者外，不得上訴。
九、如不服本件判決，得自收受判決送達之日起10日內，向本院
    提出上訴書狀，上訴於第二審法院。
本案經檢察官潘怡華到庭執行職務。
中    華    民    國    98    年    5     月    21    日
                  刑事庭    法  官  徐  培  元
以上正本證明與原本無異。
如不服本判決應於收受判決後10日內向本院提出上訴書狀，並應
敘述具體理由。其未敘述上訴理由者，應於上訴期間屆滿後20日
內向本院補提理由書 (均須按他造當事人之人數附繕本)「 切勿
逕送上級法院」。
                            書記官  張  筆  隆
中    華    民    國    98    年    5     月    22    日
附錄本件論罪科刑法條：
毒品危害防制條例第10條
施用第一級毒品者，處六月以上五年以下有期徒刑。
施用第二級毒品者，處三年以下有期徒刑。


司法院資訊處製作；財團法人民間司法改革基金會備份。
